# 请教陈版及各位老师：不终止确认的应收票据坏账计提

提问人：wwc5087300 时间：2020-05-08 20:33:04
实务中碰到如下问题：A公司是B公司的母公司，B对A公司的应收账款采用单项不计提坏账政策。现在A公司将商业承兑汇票背书给B公司，B公司再背书给外部第三方。该部分商业承兑汇票不符合终止确认，拟继续确认应收票据和应付账款。请问陈版：从子公司单体角度考虑，该部分应收票据需要计提坏账吗？ 1. 如计提坏账，原应收母公司的应收账款不计提坏账，实际收到票据后反而计提坏账是否不妥？ 2. 如不计提，怎么理解合适？

回答人：chenyiwei
既然商业承兑汇票不满足终止确认条件，则应对其计提坏账准备。对同一债务人的应收账款和应收商业承兑汇票的坏账准备计提方法和比例，原则上应保持逻辑一致性。
就你的案例而言，如果该商业承兑汇票是A公司签发并承兑的，且A公司信用良好，历史上从未发生坏账，在可预见的未来也不会发生信用状况恶化，则对其少提或不提坏账准备是合理的。

提问人：wwc5087300 时间：2020-05-10 10:26:00
感谢陈版！若本案例中的商业承兑是外部第三方的，是否应该继续计提坏账，那跟应收账款计提逻辑不一致了？

回答人：chenyiwei
不能终止确认的商业承兑汇票应继续计提坏账准备，逻辑与其他情况仍保持一致。